臺灣臺北地方法院刑事判決　　　　　　　95年度訴字第1141號
公　訴　人　臺灣臺北地方法院檢察署檢察官
被　　　告　甲○○
上列被告因違反毒品危害防制條例案件，經檢察官提起公訴（95
年度毒偵字第1431號），因被告於準備程序中就被訴事實為有罪
之陳述，經本院合議庭裁定改行簡式審判程序審理，茲判決如下
：
    主  文
甲○○連續施用第一級毒品，處有期徒刑玖月。扣案第一級毒品
海洛因壹包（淨重零點零捌公克）及海洛因殘渣袋壹個均沒收銷
燬，扣案注射針筒壹支、空包裝壹個（零點壹公克）均沒收。
    事  實
一甲○○自民國九十五年五月間某日至同年五月二十四日期間，
  基於施用第一級毒品海洛因之概括犯意，連續在臺北市○○○
  路○段五八號九樓之六租屋處，以針筒注射之方式多次施用海
  洛因，嗣於九十五年五月二十五日上午一點五十分左右為警於
  臺北市○○○路六○○號前查獲後採集其尿液送驗而發覺前述
  事實，並當場扣得海洛因殘渣袋一個（量微法秤重），復前往
  臺北市○○○路○段五八號九樓之六搜索而扣得海洛因一包（
  淨重○點○八公克，空包裝重○點一三公克）、注射針筒一支
  等物。
二案經臺北市政府警察局中山分局（下稱中山分局）報請臺灣臺
  北地方法院檢察署檢察官偵查起訴。
    理  由
一程序事項：被告以外之人於審判外之言詞或書面陳述，除法律
  有規定者外，不得作為證據，刑事訴訟法第一百五十九條第一
  項固有明文；惟被告以外之人於審判外之陳述，雖不符同法第
  一百五十九條之一至之四規定，而經當事人於審判程序同意作
  為證據，法院審酌該言詞陳述或書面陳述作成時之情況，認為
  適當者，亦得為證據。又當事人、代理人或辯護人於法院調查
  證據時，知有第一百五十九條第一項不得為證據之情形，而未
  於言詞辯論終結前聲明異議者，視為有前項之同意，同法第一
  百五十九條之五亦定有明文。本件公訴人及被告甲○○於本院
  準備程序及審判程序中對於本案相關證人於偵查中之證述暨其
  他相關具傳聞性質之證據資料之證據能力，均表示沒有爭執，
  且迄於言詞辯論終結前亦未聲明異議。本院審酌本案證人之陳
  述及證據資料作成時之情況，核無違法取證或其他瑕疵，認為
  以之作為證據為適當，前述證人於審判外之陳述及相關證據資
  料，自得做為證據。
二認定犯罪事實所憑的證據及理由
(一)被告甲○○於本院審理時之自白。
(二)被告於九十五年五月二十五日由警員採集尿液送臺灣檢驗科技
  股份有限公司檢驗結果，鴉片類呈陽性反應，有該公司九十五
  年六月八日濫用藥物尿液檢驗報告、臺北市政府警察局偵辦毒
  品案件尿液檢體委驗單各一份可參。
(三)警員於臺北市○○○路六○○號前扣得之殘留白色粉末之包裝
  袋一個（量微無法秤重），經中山分局警員以聯勤二○四廠製
  造之煙毒品檢驗Ａ包試劑初步檢驗結果呈海洛因反應，及於臺
  北市○○○路○段五八號九樓之六扣得之白色粉末一包（淨重
  ○點○八公克），經法務部調查局（下稱調查局）鑑定結果含
  有海洛因成分，均屬毒品危害防制條例第二條第二項第一款第
  一級毒品海洛因之情，有中山分局查獲涉嫌毒品危害防制條例
  毒品初步檢驗報告書及法務部調查局九十五年六月二十日鑑定
  通知書各一份在卷足憑。
(四)並有扣案注射針筒一支可證。
(五)綜合以上證據，足以擔保被告自白之真實性，本件證據明確，
  已可證明被告確有事實欄載施用第一級毒品海洛因之犯行。
三論罪科刑之依據
(一)被告行為後，刑法已於九十四年二月二日修正公布，並於九十
  五年七月一日施行，修正後第二條第一項規定：「行為後法律
  有變更者，適用行為時之法律。但行為後之法律有利於行為人
  者，適用最有利於行為人之法律。」此項修正乃為符合刑法第
  一條罪刑法定主義之要求，貫徹法律禁止溯及既往原則，屬規
  範行為後法律變更所生新舊法律比較適用之準據法，應逕適用
  修正後刑法第二條決定新舊法之適用，先予敘明。又關於刑法
  修正後之新舊法比較，應就罪刑有關之一切情形，綜其全部罪
  刑之結果而為比較，最高法院九十五年五月二十三日著有九十
  五年度第八次刑庭會議決議可參。其中修正後刑法第三十八條
  第一項第二款將原條文「供犯罪預備預備之物」修正為「犯罪
　預備之物」，第三項將原條文「犯人」修正為「犯罪行為人」
　，均僅作文字修正，並未變更法律適用之方式或法律效果，自
  非法律變更。又刑法修正後，刪除第五十六條連續犯之規定，
　此刪除雖非犯罪構成要件之變更，但顯已影響行為人刑罰之法
  律效果，自屬法律有變更，經比較新、舊法結果，舊法第五十
　六條連續犯之規定乃將被告連續之數行為以一罪論，較有利被
  告，依刑法第二條第一項前段之規定，應整體適用被告行為時
  即修正前刑法之規定。
(二)核被告所為，犯毒品危害防制條例第十條第一項施用第一級毒
  品罪，其持有第一級毒品海洛因之低度行為，為施用之高度行
  為吸收，不另論罪，其先後多次施用第一級毒品犯行間，時間
  緊接，方式相同，觸犯構成要件相同之罪名，顯係基於概括犯
  意反覆為之，為連續犯，應以一罪論，並依修正前刑法第五十
  六條之規定加重其刑。本院審酌被告前因施用第一級毒品海洛
  因及第二級毒品安非他命，經臺灣士林地方法院於九十四年十
  一月十日以九十四年度訴字第二八一號判決判處有期徒刑八月
  及三月，應執行有期徒刑十月，嗣於九十五年二月十七日撤回
  上訴。其於前案判決後竟不知悔改，又再為本件犯行，顯未因
  前述徒刑之諭知而生警惕，且對個人身心戕害甚鉅，原應從重
  量處，其但念其犯後態度良好，坦承犯行，且所犯屬自戕行為
  ，及其現因車禍而致下半身癱瘓，身心受此重創，已備受煎熬
  等一切情狀，量處如主文所示之刑。扣案海洛因殘渣袋一個內
  之海洛因量微無法秤重，且與所附著之包裝無法剝離殆盡，及
  海洛因一包（淨重○點○八公克）均屬第一級毒品，不問屬於
  犯人與否，均應依毒品危害防制條例第十八條第一項前段規定
  諭知沒收銷燬之，而扣案海洛因一包之空包裝一個（重○點
  一三公克）有防止海洛因裸露、逸出及潮濕之功用，並便於攜
  帶，與扣案注射針筒一支同為供被告施用海洛因所用之物，且
  均屬被告所有，已經其供承在卷，應依刑法第三十八條第一項
  第二款沒收之。
四本件被告所犯為死刑、無期徒刑、最輕本刑三年以上有期徒刑
  以外之罪，亦非高等法院管轄第一審之案件，其於本院行準備
  程序時並就被訴事實為有罪之陳述，經聽取檢察官及被告之意
  見後，依刑事訴訟法第二百七十三條之一第一項之規定，由本
  院合議庭裁定本件改依簡式審判程序，並由受命法官獨任進行
  審理。
五適用之法條：刑事訴訟法第二百七十三條之一第一項、第二百
  九十九條第一項前段、第四百五十四條第一項、第四百五十條
  第一項，毒品危害防制條例第十條第一項、第十八條第一項前
  段，刑法第二條第一項前段、第十一條前段、第三十八條第一
  項第二款，修正前刑法第五十六條。
本案經檢察官熊南彰到庭執行職務
中　　華　　民　　國　　96　　年　　5 　　月　　25　　日
　　　　　　　　　刑事第十五庭  法　官　邱蓮華
上正本證明與原本無異。
如不服本判決，應於判決送達後10日內，向本院提出上訴狀。
                                書記官  王黎輝
中　　華　　民　　國　　96　　年　　5 　　月　　25　　日
附錄論罪科刑法條
毒品危害防制條例第十條第一項
施用第一級毒品者，處六月以上，五年以下有期徒刑。
